臺灣高雄地方法院刑事判決　　　　　　 100年度交訴字第11號
公　訴　人　臺灣高雄地方法院檢察署檢察官
被　　　告　鄭增長
上列被告因公共危險案件，經檢察官提起公訴（99年度偵字第31
880號），被告於準備程序進行中就被訴事實為有罪之陳述，經
本院合議庭裁定改依簡式審判程序審理，判決如下：
    主  文
鄭增長駕駛動力交通工具肇事，致人受傷而逃逸，處有期徒刑陸
月，如易科罰金，以新臺幣壹仟元折算壹日。緩刑貳年。
    事  實
一、鄭增長係領有合格汽車駕駛執照之人，其於民國99年8 月11
    日22時30分許，駕駛車牌號碼ZR-9839 號自小客車，沿高雄
    市三民區○○○路由北往南方向行駛，行經中華二路與十全
    二路交岔口，欲左轉進入十全二路時，本應注意汽車行駛至
    交岔路口左轉彎時，應行至交岔路口中心處左轉，並不得占
    用來車道搶先左轉，而依當時情形，天候晴、夜間有照明、
    柏油路面乾燥無缺陷、無障礙物、視距良好等情狀，無不能
    注意之情事，鄭增長竟疏未注意，貿然於上開交岔路口占用
    來車道搶先左轉，適有蔡承佑騎乘車牌號碼758-CZE 號普通
    重機車，沿高雄市三民區○○○路由南往北方向行駛，駛至
    上開交岔路口時，因見狀閃避不及，鄭增長所駕駛之上開自
    小客車右側車身與蔡承佑所騎乘之前揭普通重機車車頭遂發
    生碰撞，致蔡承佑人車到地，並受有左鷹嘴突骨折、左遠端
    鎖股骨折及左舟狀骨骨折之傷害（過失傷害部分業經蔡承佑
    撤回告訴，另為不受理判決）。詎鄭增長明知其駕駛上揭自
    小客車行經上開交岔路口後，已肇事致人受有傷害，竟未報
    警處理或下車對蔡承佑施以必要之救護措施，反基於肇事逃
    逸之犯意，駕車駛離現場，嗣經警調閱上開交岔路口監視器
    錄影畫面，始循線查悉上情。
二、案經蔡承佑訴由高雄市政府警察局三民第一分局報告臺灣高
    雄地方法院檢察署檢察官偵查起訴。
    理  由
一、本案被告鄭增長所犯之罪，並非法定刑為死刑、無期徒刑或
    最輕本刑3年以上有期徒刑之罪，亦非高等法院管轄第一審
    之案件，其於本院準備程序中就被訴事實已為有罪之陳述，
    本院乃裁定進行簡式審判程序。又簡式審判程序之證據調查
    ，依刑事訴訟法第273條之2規定，不受同法第159條第1項審
    判外陳述排除之限制，再被告對於卷內之各項證據亦不爭執
    證據能力，故卷內所列之各項證據，自得作為證據，先予敘
    明。
二、上揭犯罪事實，業據被告鄭增長於本院審理時坦承不諱，核
    與告訴人蔡承佑於警詢、偵查中之指述相符（見高雄市政府
    警察局三民第一分局警卷第3頁至第4頁、99年度偵字第3188
    0號偵卷第10頁），復有高雄醫學大學附設中和紀念醫院診
    斷證明書、台大醫院雲林分院診斷證明書、文雄醫院診斷證
    明書、高雄市政府警察局三民第一分局員警工作紀錄簿、道
    路交通事故現場圖、調查報告表（一）、（二）、高雄市政
    府警察局交通大隊疑似道路交通事故肇事逃逸追查表、談話
    紀錄表、車輛詳細資料報表各1份、監視器畫面2張、現場照
    片6張（見高雄市政府警察局三民第一分局警卷第6頁至第13
    頁、第15頁、第18頁至第22頁）在卷可稽，足認被告任意性
    自白與事實相符，本件事證明確，其犯行堪以認定，應予依
    法論科。
三、核被告鄭增長所為，係犯刑法第185條之4駕駛動力交通工具
    肇事致人受傷而逃逸罪。爰審酌被告駕駛自小客車肇事後，
    明知告訴人恐因此倒地受傷，亟需救助，竟未為報警或對告
    訴人施予任何救護，即恣意駛離現場，置他人生命、身體不
    顧，所為實屬不該，惟念其犯後坦承犯行，且已與告訴人達
    成和解，有100 年3 月18日雲林縣虎尾鎮調解委員會調解書
    1 紙（見本院卷一第21頁）在卷可查，態度尚佳，知所悔悟
    等一切情狀，量處如主文所示之刑，併諭知易科罰金之折算
    標準，以示懲儆。再被告未曾因故意受有期徒刑以上刑之宣
    告，有臺灣高等法院被告前案紀錄表在卷可按，其因一時失
    慮致罹刑典，犯罪後已坦承犯行，並賠償告訴人所受損失，
    獲得告訴人之諒解，業如上述，被告經此偵審程序之教訓後
    ，當知所警惕而無再犯之虞，是上開所宣告之刑，本院認以
    暫不執行為適當，爰併予宣告緩刑2 年，以啟自新。
據上論斷，應依刑事訴訟法第273 條之1 第1 項、第299 條第1
項前段，刑法第185條之4、第41條第1項前段、第74條第1項第1
款，判決如主文。
本案經檢察官余彬誠到庭執行職務。
中    華    民    國   100    年    3    月    31    日
                  刑事第七庭    法  官  簡佩珺
以上正本證明與原本無異。
如不服本判決應於收受送達後十日內向本院提出上訴書狀，並應
敘述具體理由；其未敘述上訴理由者，應於上訴期間屆滿後二十
日內向本院補提理由書（均須按他造當事人之人數附繕本）「切
勿逕送上級法院」。
中    華    民    國   100    年    3     月    31    日
                                書記官  蕭家玲
附錄犯罪科刑法條：
中華民國刑法第185條之4
（肇事遺棄罪）
駕駛動力交通工具肇事，致人死傷而逃逸者，處 6 月以上 5 年
以下有期徒刑。